# 请教陈版，与生物资产相关支出现金流量表列报问题。

提问人：lly747 时间：2023-08-01 10:58:
A公司系一家养殖企业，主营奶牛、肉牛养殖、生鲜乳销售、育肥牛销售业务，其日常耗用的饲料料同时用于经营活动与投资活动，且经营活动与投资活动无法准确区分，现流表该如何列报？
其中：经营活动主要指消耗性生物资产、成熟生产性生物资产所耗用的饲草料；投资活动主要是未成熟生产性生物资产（育成期）所耗用的饲草料。
期末应付账款余额中的饲草料款无法区分投资活动与经营活动，那么经营性应付款项则无法确定，那么现流表附表该如何编制？与主表如何勾稽？

回答人：chenyiwei
在“经营活动主要指消耗性生物资产、成熟生产性生物资产所耗用的饲草料；投资活动主要是未成熟生产性生物资产（育成期）所耗用的饲草料”这一前提下，应根据两类活动对应的饲草消耗量的相对比例（或者其他合适的分拆标准）对购买饲草的现金流进行分拆，分别归入经营活动和投资活动现金流；为了编制间接法部分经营性应付项目增减变动项目的需要，也应基于相同的逻辑，将应付账款的余额和发生额进行对应的分拆，即经营性应付项目增加中与购买饲草的应付账款相关的部分=本期对应于经营活动的饲草购入金额-本期对应于经营活动的饲草款项支付金额。